臺北高等行政法院判決
　　　　　　　　　　　　　　　　　　 93年度訴字第00725號
　　　　　　　　　　　　　　　.
原　　　告　鑫鋒股份有限公司
代　表　人　甲○○
訴訟代理人　林福地律師
被　　　告　財政部臺北市國稅局
代　表　人　張盛和（局長）
訴訟代理人　乙○○
上列當事人間因營利事業所得稅事件，原告不服財政部中華民國
92年12月2日台財訴字第0920058054號訴願決定，提起行政訴訟
，本院判決如下：
　　主  文
原告之訴駁回。
訴訟費用由原告負擔。
　　事  實
一、事實概要：原告民國89年度營利事業所得稅結算申報，列報
    其他收入為零，利息支出3,022,874元，經被告核定其他收
    入為1,005,167元，利息支出為1,101,890元；另其88年度未
    分配盈餘申報「稽徵機關核定課稅所得額」為零元，經被告
    調整核定「稽徵機關核定課稅所得額」為2,578,698元，「
    當年度納稅額」為634,675元，「當年度依所得稅法第六十
    六條之九第二項規定計算之未分配盈餘」為1,944,023元，
    「依所得稅法第六十六條之九第一項規定核定稅額」為194,
    402元。原告就其他收入、利息支出及88年度未分配盈餘「
    稽徵機關核定課稅所得額」等3項不服，申請復查未獲變更
    ，復就其他收入部分提起訴願，遭決定駁回，遂提起行政訴
    訟。
二、兩造聲明：
　(一)原告聲明：訴願決定及原處分關於其他收入部分均撤銷。
  (二)被告聲明：駁回原告之訴。
三、兩造之爭點：被告將原告逾2年未付之應付利息1,005,167元
    轉列其他收入，有無違誤？
　(一)原告主張之理由：
    1.系爭利息之債權人為台北銀行股份有限公司（下稱台北銀
      行），債務人為原告，原告以訴外人甲○○、李一志、陳
      贊洪為連帶保證人，分別於84年8月31日、85年3月19日、
      3月22日、3月26日、4月11日、5月14日向台北銀行各借款
      新台幣（下同）32,000,000元、4,772,250元、9,544,500
      元、6,737,606元、6,191,905元、671,764元（上開借款
      合計為59,918,025元），各約定應於85年8月31日、9月15
      日、9月18日、9月22日、10月8日、11月10日清償，利息
      依台北銀行所訂基本放款利率加碼年息1.2%計算，各自借
      款日起按月計付。上開借款清償期屆至後，因原告無法清
      償，台北銀行曾數次向原告催討，雖經原告償還部分本金
      、利息及違約金等，惟仍積欠台北銀行38,912,168元、利
      息及違約金，上開事實有台灣台北地方法院90年度促字第
      60303號支付命令及92年度重訴字第428號民事判決可稽。
    2.前開借款債務以原告所有門牌號碼基隆市○○路78號及76
      號底層之房地設定抵押，債權人台北銀行並於88年間向台
      灣基隆地方法院聲請裁定拍賣上開抵押物，經基隆地院以
      88年度執字第3400號拍賣抵押物強制執行事件受理在案。
      上開抵押物雖經強制執行拍賣，惟因無人拍定且債權人台
      北銀行亦未承受致無法拍賣。上開基隆地院函件發文時間
      為90年5月29日，88年間系爭借款債務之抵押物尚於進行
      強制執行拍賣程序中，且至90年5月間均尚在進行拍賣，
      強制執行程序並未終結。故原告89年營利事業所得稅結算
      申報，上開抵押物之強制執行程序仍在進行中，債權人台
      北銀行有隨時因強制執行而受償之可能，並非原告「未給
      付」。
    3.按營利事業所得稅查核準則（下稱查核準則）第108條之1
      規定：「營利事業機構帳載應付未付之費用或損失，逾二
      年尚未給付者，應轉列其他收入科目，俟實際給付時再以
      營業外支出列帳。」究其立法目的系為防止以臚列不實帳
      目之方式逃漏稅捐。然原告應付未付之利息，其債權人為
      台北銀行，該應付未付利息均有詳細帳目可查，且該借款
      債務並有前開抵押物可供擔保，債權人台北銀行並已於88
      年間對原告聲請強制執行進行取償。台北銀行於90年及92
      年間更對原告聲請支付命令並提起民事訴訟，請求原告清
      償前開借款本金、利息及違約金等債務。台北銀行亦於92
      年向基隆地院聲請強制執行對前開抵押物進行執行取償，
      執行程序目前仍在進行中。故原告就上開借款本金及利息
      債務並無造假及逃漏稅捐之可能，被告依查核準則第108
      條之1規定，將利息轉列為其他收入，顯有不當。
　(二)被告主張之理由：
    1.原告本期申報其他收入為零元，其他應付款為14,894,641
      元，其中其他應付款原告未予說明性質為何，惟依台北銀
      行建國分行提供之各項借款償付本金、利息明細表，其87
      年度應付利息為3,200,286元，因貸放予關係企業大宇名
      店，業經被告於87年度核減利息支出2,195,119元，餘1,0
      05,167元准在當年度認列，惟依台北銀行建國分行90年1
      月30日印表日所載，該應付利息逾2年尚未支付，乃依查
      核準則第107條之1規定應轉列其他收入認定，核定其他收
      入為1,005,167元。
    2.查原告本期申報其他應付款14,894,641元，其中計有應付
      利息1,005,167元，係原告於84、85年向台北銀行建國分
      行抵押借款，至87年度尚有應付未付利息為3,200,286元
      。又因原告向台北銀行建國分行所借之款項，部分貸放予
      關係企業大宇名店，故被告於87年度核減利息支出2,195,
      119元，餘1,005,167元並准在當年度認列，惟已逾2年尚
      未支付，依查核準則第108條之1規定應轉列其他收入，被
      告予以調整轉列，核定其他收入為1,005,167元，核與查
      核準則第108條之1尚無不符。次查原告向台北銀行建國分
      行所借之款項，其利息支出業經被告核定，並自課稅所得
      中扣除，屬所得減少，原告逾2年尚未支付，依查核準則
      第108條之1規定自應轉入其他收入課稅，於原告實際給付
      時再作為給付年度營業外支出列帳，就原告並無損失，原
      告復執前詞爭執，核無足採。
　　理  由
一、按「營利事業機構帳載應付未付之費用或損失，逾二年而尚
    未給付者，應轉列其他收入科目，俟實際給付時再以營業外
    支出列帳。」為查核準則第108條之1所明定。
二、原告本期申報其他應付款14,894,641元，其中之應付利息1,
    005,167元，係其於84、85年向台北銀行建國分行抵押借款
    ，經被告准於87年度認列之利息支出，惟已逾2年尚未支付
    之事實，有原告89年度營利事業所得稅結算申報書、87年度
    營利事業所得稅結算申報核定通知書等件可稽，且為原告所
    不爭執。是被告將前開逾2年未付之應付利息調整轉列，核
    定其他收入為1,005,167元，訴願決定予以維持，揆諸首開
    規定，並無不合。原告雖主張查核準則第108條之1規定係為
    防止以臚列不實帳目之方式逃漏稅捐，原告就前開借款債務
    曾提供抵押物為擔保，債權人台北銀行已於88年間對原告聲
    請強制執行求償，執行程序仍在進行中，原告就該借款本金
    及利息債務並無造假及逃漏稅捐之可能，被告依查核準則第
    108條之1規定，將系爭利息轉列為其他收入，顯有不當云云
    。惟查系爭利息支出業經被告核定自原告87年度課稅所得中
    扣除，原告逾2年尚未支付，被告依查核準則第108條之1規
    定將此實際未支出然已扣除之金額轉列其他收入課稅，自非
    無據，此與是否逃漏稅捐無關，況原告得於實際給付年度以
    營業外支出列帳，並未損害其合法權益，原告主張無可採。
    從而原處分及訴願決定均無違誤，原告徒執前詞，聲請撤銷
    ，為無理由，應予駁回。
據上論結，本件原告之訴為無理由，爰依行政訴訟法第98條第3
項前段，判決如主文。
中　　華　　民　　國　　94　　年　 　8　　月　 11  　 日
                       第二庭審判長法  官　鄭忠仁
                                   法  官　林育如
                                   法  官　楊莉莉
上為正本係照原本作成。
如不服本判決，應於送達後20日內，向本院提出上訴狀並表明上
訴理由，如於本判決宣示後送達前提起上訴者，應於判決送達後
20日內補提上訴理由書（須按他造人數附繕本）。
中　　華　　民　　國　　94　　年　 　8　　月　 11  　 日
            　　　　　　   　　　　書記官  王俊權
